臺灣臺南地方法院民事裁定　　　　　　　 96年度聲字第453號
聲　請　人　財政部臺灣省南區國稅局
法定代理人　丙○○
相　對　人　新固企業有限公司
法定代理人　甲○○（已死亡）
臨時管理人　乙○○○
上列聲請人聲請選任相對人之臨時管理人事件，本院裁定如下：
    主  文
乙○○○（民國三十七年六月十日出生，身分證統一編號：Ｚ0
00000000號，住彰化縣鹿港鎮頭崙里頭崙巷31號）為新
固企業有限公司之臨時管理人。
聲請程序費用由相對人負擔。
    理   由
一、聲請意旨略以：相對人公司積欠90年度營利事業所得稅計
    新台幣5,052,804元迄未繳納，因相對人公司之唯一董事甲
    ○○已於96年2月16日死亡，且查無其他董事，而相對人公
    司亦怠於選任新董事代行職權，聲請人為利害關係人，為利
    營利事業所得稅稅額繳款書之送達以維護稅政，爰依公司法
    第108條第4項規定準用第208條之1第1項規定，聲請選任相
    對人公司之臨時管理人等語。
二、按「法人之董事一人、數人或全體不能或怠於行使職權，或
    對於法人之事務有自身利害關係，致法人有受損害之虞時，
    法院因主管機關、檢察官或利害關係人之聲請，得選任臨時
    董事代行其職權」非訟事件法第64條第1項定有明文。查聲
    請人前開主張之事實，業據提出除戶資料、全戶戶籍、相對
    人公司之董事股東名單資料、相對人公司變更登記事項卡、
    營利事業所得稅核定稅額繳款書等件為證，則相對人公司登
    記之董事甲○○已經不能行使職權之事實，應堪認定，又聲
    請人為政府之稅捐稽徵機關，對於納稅義務人自有依法追徵
    之公法上義務，則聲請人為本件之利害關係人一節，亦堪認
    定。準此，為使相對人公司得有具備行使董事職權者代其收
    受聲請人上開稅額繳款書之送達，以免相對人公司受有損害
    ，依據前揭規定，聲請人聲請本院選任相對人公司之臨時管
    理人，即屬有據。
三、相對人公司除已死亡之董事甲○○，查無其他董事或股東，
    惟甲○○遺有配偶乙○○○及子女王莉玲、王富民、王金淑
    及王秀玉等人，有上開戶籍資料可參，是以，本院認其配偶
    乙○○○與甲○○關係較密切，並於甲○○死亡前均同住一
    處，故以乙○○○為相對人公司之臨時管理人，較為適宜。
    爰依上開規定，選任乙○○○為相對人公司之臨時管理人。
四、依非訟事件法第8條第2項、民事訴訟法第78條，裁定如主文
    。
中    華    民    國    96    年    4     月    17    日
                  民事第一庭    法  官  周素秋
以上正本係照原本作成。
如對本裁定抗告須於裁定送達後10日內向本院提出抗告狀，並應
繳納抗告費新台幣1,000元整。
中    華    民    國    96    年    4     月    17    日
                                書記官  陳志德